最高法院刑事判決　　　　　　　　　 111年度台上字第3517號
上　訴　人　魏照圓


上列上訴人因加重詐欺等罪案件，不服臺灣高等法院臺中分院中
華民國111年3月30日關於第二審判決（111年度金上訴字第109號
，起訴案號：臺灣臺中地方檢察署 110年度偵字第14200、16151
、17848號），提起上訴，本院判決如下：
    主  文
上訴駁回。
    理  由
一、按刑事訴訟法第 377條規定：上訴於第三審法院，非以判決
    違背法令為理由，不得為之。是提起第三審上訴，應以原判
    決違背法令為理由，係屬法定要件，且必須依據卷內資料為
    具體之指摘，並足據以辨認原判決已具備違背法令之形式，
    始屬相當。本件原判決依第一審判決認定上訴人魏照圓有如
    其事實欄即其附表所載，對告訴人林素珠、鄭雅妃為三人以
    上共同詐欺取財（下稱加重詐欺取財），以及掩飾暨隱匿詐
    騙所得贓款去向共 2次之犯行，而論上訴人以加重詐欺取財
    及一般洗錢罪，並均依想像競合犯關係從一重以加重詐欺取
    財共 2罪處斷（均累犯）為基礎（第一審判決關於犯罪事實
    暨論罪部分，業已確定﹙按經上訴人撤回其原先對於此部分
    所提起之第二審上訴，至檢察官對於第一審判決則未提起第
    二審上訴﹚），因而維持第一審關於如其附表編號 1所示對
    於告訴人林素珠所為加重詐欺取財犯行部分量處有期徒刑 1
    年 2月之判決，而駁回上訴人在第二審對於此部分之上訴；
    另撤銷第一審關於如其附表編號 2所示對於告訴人鄭雅妃所
    為加重詐欺取財犯行部分宣告刑（暨所定應執行刑）之判決
    ，改判量處有期徒刑1年1月；復就前開上訴駁回部分所處之
    刑與撤銷改判部分所處之刑，合併定其應執行刑為有期徒刑
    1年4月，已詳敘其於科刑時所審酌之情形，暨整體評估上訴
    人人格與所犯各罪間關係，以及不予宣告緩刑之理由，俱有
    卷存證據資料可資覆按，從形式上觀察，原判決（諭知宣告
    刑及合併酌定應執行刑）並無足以影響其判決結果之違法情
    形存在。
二、本件上訴人上訴意旨略以：伊素行良好，並無犯罪前科，因
    一時失慮遭人利用作案，犯後坦承罪行，復盡力謀求填補告
    訴人等之損害，雖礙於林素珠並無調解意願而就此部分尚無
    成果，然伊於原審已勉力與鄭雅妃就民事賠償調解成立並為
    部分之履行，確有悛悔彌過之積極作為，原判決固因而撤銷
    第一審對伊就涉及鄭雅妃部分處有期徒刑1年2月之判決，改
    判量處有期徒刑1年1月，然刑期降低之幅度過少，復未為緩
    刑之宣告，致伊仍須入監服刑，而無法繼續工作賺錢還款，
    對於伊及告訴人等而言皆屬不利，顯有失當云云。惟科刑之
    輕重及緩刑之宣告，均係實體法上賦予法院得自由裁量之事
    項，苟符合規範體系及目的，於裁量權之行使無所逾越或濫
    用，而無明顯違背公平、比例及罪刑相當原則者，即不得任
    意指摘為違法而執為合法之第三審上訴理由。原判決就第一
    審判決之科刑何者應予維持及何者應予撤銷改判，如何均係
    以上訴人之責任為基礎，並依刑法第57條各款所列事項，審
    酌相關犯罪情狀，而分別量處有期徒刑 1年2月及有期徒刑1
    年 1月，且整體評估上訴人人格與所犯各罪間關係，因而合
    併酌定其應執行刑為有期徒刑1年4月；復就上訴人所受宣告
    之刑，衡諸刑罰之特殊及一般預防需求，以上訴人並無暫不
    執行為適當之情形，乃不為緩刑之諭知等節，均於理由內論
    敘說明綦詳（見原判決第4頁第21行至第6頁第21行），核未
    逾越或濫用法律賦予法院得自由裁量刑罰輕重及是否暫緩執
    行之權限，且無明顯違背公平、比例及罪刑相當原則之情形
    ，自不得任意指為違法。上訴人上訴意旨並非依據卷內資料
    具體指摘原判決究有如何違法之情形，徒就原審刑罰裁量職
    權之適法行使，以及原判決已詳細論斷說明之事項，任意指
    摘，顯不足據以辨認原判決已具備違背法令之形式，揆諸首
    揭規定及說明，其上訴均為違背法律上之程式，應併予駁回
    。
據上論結，應依刑事訴訟法第395條前段，判決如主文。
中    華    民    國   111    年    7     月    14    日
                  刑事第一庭審判長法  官  郭  毓  洲  
                                  法  官  林  英  志  
                                  法  官  林  靜  芬  
                                  法  官  何  信  慶  
                                  法  官  蔡  憲  德  
本件正本證明與原本無異
                                  書記官
中    華    民    國   111    年    7     月    15    日